臺灣高雄地方法院民事判決
111年度雄小字第124號
原      告  聯邦商業銀行股份有限公司


法定代理人  林鴻聯  
訴訟代理人  林彥甫  
            陳麗智  
            陳俊嘉  
            柯易賢  
被      告  陳淑慧  
訴訟代理人  吳盈賜  
上列當事人間請求給付簽帳卡消費款事件，本院於民國111年2月
24日言詞辯論終結，判決如下：
    主      文
被告應給付原告新臺幣伍萬肆仟參佰壹拾捌元，及其中新臺幣肆
萬捌仟貳佰柒拾肆元自民國九十四年十二月四日起至民國一○四
年八月三十一日止，按週年利率百分之十九點七一計算之利息，
暨自民國一○四年九月一日起至清償日止，按週年利率百分之十
五計算之利息。
訴訟費用新臺幣壹仟元由被告負擔。
本判決得假執行。
    事實及理由
一、原告主張：被告前向原告申請信用卡使用，依約被告得持核
    發之信用卡於特約商店記帳消費，但應於當期繳款截止日向
    原告清償消費款，若有未清償部分應按年息19.71%計算循環
    信用利息（俟民國104年9月1日銀行法第47條之1第2項施行
    之日起，依法減縮計息利率為年息15%）。詎被告未依約繳
    款，迄至94年12月3日止，尚欠本金新臺幣（下同）48,274 
    元、已到期之利息6,044 元，合計54,318元未還。為此，爰
    依信用卡契約及消費借貸之法律關係提起本件訴訟等語，並
    聲明：如主文第1 項所示。
二、被告則以：我確實有欠原告錢，但是我現在眼睛看不到，無
    法工作，沒有錢還。請法院依法判斷等語，資為抗辯（見本
    院卷第61至62頁）。
三、經查，原告主張前揭事實，業據提出信用卡申請書暨約定條
    款、卡戶本金利息及相關費用查詢及分期未入帳查詢表、歷
    史帳單查詢單、信用卡消費明細表為憑（見本院卷第13至22
    、57頁），經本院核對無誤，堪信原告主張之事實為真實。
    而被告不爭執其積欠原告債務未清償，僅辯稱無力償還云云
    （見本院卷第62頁），然債務人之清償能力不影響債權人請
    求權之行使，故被告此部分所辯尚不足對抗原告本件請求。
    從而，原告依信用卡契約及消費借貸之法律關係，請求被告
    給付如主文第1項所示之金額及利息，為有理由，應予准許
    。
四、本件係依小額訴訟程序為被告敗訴之判決，爰依民事訴訟法
    第436 條之20規定，依職權宣告假執行。
五、訴訟費用負擔之依據：民事訴訟法第78條。
中　　華　　民　　國　　111 　年　　3 　　月　　15　　日
                  高雄簡易庭　法　官   陳安信
以上正本係照原本作成。
如對本判決上訴，須於判決送達後20日內向本院提出上訴狀，並
須表明原判決所違背之法令及其具體內容與依訴訟資料可認為原
判決有違背法令之具體事實之上訴理由。（均須按他造當事人之
人數附繕本）。
民事訴訟法第436條之24第2項：對於本判決之上訴，非以違背法
令為理由，不得為之。
中　　華　　民　　國　　111 　年　　3 　　月　　15　　日
                              書記官  蔡妮君